【裁判字號】    90,上更(一),193
【裁判日期】    900530
【裁判案由】    毒品危害防制條例
【裁判全文】
臺灣高等法院臺南分院刑事判決          九十年度上更(一)字第一九三號  Ａ
      上  訴  人
      即  被  告  甲  ○  ○
      指定辯護人  本院公設辯護人  丙  ○  ○
右上訴人因違反毒品危害防制條例案件，不服臺灣嘉義地方法院八十九年度訴字第二
一三號中華民國八十九年十月廿七日第一審判決（起訴案號：臺灣嘉義地方法院檢察
署八十九年度偵字第二四一一號），提起上訴，判決後，由最高法院第一次發回更審
，本院判決如左：
      主      文
原判決撤銷。
甲○○連續轉讓第二級毒品，累犯，處有期徒刑貳年陸月。扣案之第二級毒品安非他
命壹包（驗餘重零點貳公克）沒收銷燬之，包裝重零點貳貳公克沒收。轉讓毒品所
得新台幣參仟伍佰元沒收之，如全部或一部不能沒收時，以其財產抵償之。
      事      實
一、甲○○（綽號阿嘉）素行不良，曾於民國（下同）八十四年間違反麻醉藥品管理
    條例案件及藥事法案件，分別經原審法院各判處有期徒刑五月及有期徒刑六月確
    定，嗣兩案經合併定其應執行刑為有期徒刑九月；又因違反麻醉藥品管理條例案
    件，經原審法院判處有期徒刑六月確定，更定其執行刑為有期徒刑九月，於八十
    五年十一月二十九日假釋期滿執行完畢。竟不知悔悟，又基於轉讓第二級毒品安
    非他命之概括犯意，將購自某不詳年籍已成年綽號「長腳」之男子之安非他命，
    以其所有之行動電話0000000000號聯絡，連續於八十九年三月下旬某
    日下午三時許，在嘉義市○○路與新民路口之統一超商前，以原價每包新台幣（
    下同）一千元之價格將安非他命一小包轉讓給乙○○；又於八十九年四月六日晚
    上九時許，在嘉義市○○路與民族路口之統一超商前，以原價每包一千五百元價
    格將安非他命一小包轉讓給乙○○；復於八十九年四月十日晚上七時許，在嘉義
    市○○街行政院衛生署嘉義醫院後門，以原價每包一千元之價格將安非他命一小
    包給乙○○，三次共得三千五百元。嗣於同年月十四日下午二時許，經警於嘉義
    市○○○街二十五巷三十號乙○○之租屋處，查獲乙○○有非法施用安非他命之
    犯行，經其供出毒品來源係自甲○○交付後，由乙○○打前開行動電話與甲○○
    聯絡，佯稱欲以一千元購買第二級毒品安非他命一小包，將甲○○誘至嘉義市○
    ○路橋見面，於當日下午五時三十分許，甲○○攜帶安非他命一小包抵達現場時
    ，尚未及交貨及收款，即為警當場查獲，並經警自其身上扣得該包安非他命（驗
    餘淨重○、二三公克，包裝重○、二二公克）。
二、案經嘉義市警察局第二分局報請台灣嘉義地方法院檢察署檢察官偵查起訴。
      理      由
一、訊據上訴人即被告甲○○堅決否認販賣第二級毒品安非他命之犯行，辯稱：伊是
    沒有賺錢的轉讓等語。經查，右揭被告向綽號「長腳」者（警訊中稱係向綽號「
    阿達」之宋有達調取安非他命，惟審理中已供稱係向「長腳」者調貨，非宋有達
    ）調取三次安非他命並以原價轉讓給乙○○之事實，業據被告甲○○於八十九年
    四月十五日，第二次警訊時坦承：「我向宋有達購買安非他命是自己吸食並調賣
    給乙○○吸食，且是向乙○○收錢用」、「我是向宋有達購買三次，每次一千元
    轉賣給乙○○」、「我是向宋有達每次購買二千元的安非他命，壹次壹千元，自
    己吸食，然後壹千元轉給乙○○並收取壹千元金額」、「我向宋有達購買時都是
    壹千元分包，貳千元就是分貳包，包裝好的」各等語（見警卷第三頁反面、第四
    頁）。嗣於原審訊問時供稱：「他打0000000000號給我，問我是否能
    調到貨，我轉向宋某買0000000000號，第一次洪某在三月底打給我，
    我先向洪某拿錢，我再向宋某買，買來後在興業路與新民路口轉交給他，並無賺
    取差價；第二次亦同上情，交貨地點是在民族路與文化路口，時間約是四月上旬
    ，價金一千元；第三次也是以同樣方式，買來後在省力醫院後方交給洪某：：」
    （見聲請羈押卷第四頁反面、第五頁）。核與證人乙○○供述曾先後三次以一千
    元或一千五百元，共三千五百元之價格自被告處取得安非他命之情節相符。所稱
    雖有「調賣」、「轉賣」或「轉給」之別，然本件依卷內資料並無被告有賺取差
    額之事證，應認被告係以原價轉讓與乙○○，被告既以原價轉售與證人乙○○，
    並未賺取差價，其與意圖營利之販賣行為，尚屬有間。在法律上之評價，應僅係
    「轉讓」而已，嗣被告及乙○○於原審八十九年五月廿五日訊問時另供稱係與被
    告一起向綽號「長腳」者購買（原審卷第二十頁、二十三頁），並供述係於八十
    九年三月下旬，四月六日及四月十日，每人每次各出一千元左右云云，則與被告
    及洪某於警訊、偵查中所供不符，其等於原審上開供述，自不足採。應以兩人於
    警訊、偵查中一致之供述為可採，惟因無證據證明被告有賺得價差之營利意圖，
    應以被告警訊及偵查中所供，係向人調貨以原價轉讓予乙○○為可採。乙○○經
    警授意約被告在嘉義市嘉雄陸橋見面佯以購買安非他命，而在被告身上查獲之該
    毒品，經法務部調查局檢驗結果，其成份確為安非他命，淨重○、二三公克、包
    裝重○、二二公克，有該局八十九年七月五日（８９）陸（一）字第８９０４３
    ５３７號檢驗通知書乙紙附卷可稽，本件事證明確，被告犯行洵堪認定。
二、按安非他命係毒品危害防制條例第二條第二項第二款所稱之第二級毒品。被告前
    揭第一、二、三次轉讓毒品安非他命行為，係犯同條例第八條第二項之轉讓第二
    級毒品罪，至其第四次轉讓行為，未及交貨、收款即為警查獲而未遂，係犯同條
    例第八條第四項、第二項之轉讓第二級毒品未遂罪。其持有第二級毒品之低度行
    為應為轉讓第二級毒品之高度行為所吸收，不另論罪。又其先後四次轉讓安非他
    命犯行，時間緊接，犯罪構成要件相同，顯係基於概括之犯意反覆為之，雖有既
    遂、未遂之分，仍成立連續犯，應依連續犯之規定論以一個轉讓第二級毒品既遂
    罪。公訴人認係犯同條例第四條第二項之販賣第二級毒品罪，尚有未洽，起訴法
    條，應予變更。又被告前於八十四年間違反麻醉藥品管理條例案件及藥事法案件
    ，分別經原審各判處有期徒刑五月及有期徒刑六月確定，嗣兩案經合併定其應執
    行刑為有期徒刑九月；又因違反麻醉藥品管理條例案件，經原審判處有期徒刑六
    月確定，合併定其應執行刑為有期徒刑九月，於八十五年十一月二十九日假釋期
    滿執行完畢，有台灣高等法院被告全國前案紀錄表及台灣嘉義地方法院檢察署刑
    案資料查註紀錄表各一紙附卷可按，其於五年內再犯本件有期徒刑以上之罪，為
    累犯，應依刑法第四十七條之規定加重其刑。
三、原審予以論科，固非無見，惟並無證據證明被告有營利之意圖而為販賣安非他命
    行為，應僅成立轉讓禁藥罪，原判決竟認係成立販賣安非他命罪行及被告轉讓安
    非他命予乙○○三次，共計所得三千五百元，原審認係販賣安非他命所得均有未
    洽。被告上訴否認販賣第二級毒品為有理由，自應予撤銷改判。爰審酌被告轉讓
    之次數及數量、犯罪動機、目的、手段、犯後態度等一切情狀，量處如主文第二
    項所示之刑，以示儆戒。扣案之安非他命一小包（驗餘淨重○、二三公克），係
    查獲之毒品，不問屬於犯人與否，應依毒品危害防制條例第十八條第一項前段沒
    收銷燬之。包裝重○、二二公克則依同條例第十九條第一項，宣告沒收。扣案之
    行動電話0000000000號及玻璃球吸食器一個，雖為被告所有但非專為
    被告轉讓毒品之用，已據被告供明在卷，爰不予宣告沒收。又被告轉讓安非他命
    予乙○○三次，共計所得三千五百元，為其犯罪所得之財物，雖未扣案，然不能
    證明業已滅失，併依同條例第十九條第一項之規定宣告沒收，如全部或一部不能
    沒收時，以其財產抵償之。
據上論結，應依刑事訴訟法第三百六十九條第一項前段、第三百六十四條、第二百九
十九條第一項前段、第三百條，毒品危害防制條例第八條第二項、第十八條第一項、
第十九條第一項，刑法第十一條前段、第五十六條，第四十七條，判決如主文。
本案經檢察官吳忠賢到庭執行職務。
中    華    民    國      九十      年      五      月      三十        日
                                  臺灣高等法院臺南分院刑事第三庭
                                      審判長法官  黃    崑    宗
                                            法官  莊    俊    華
                                            法官  林    勝    木
右正本證明與原本無異。
如不服本判決，應於判決送達後十日內向本院提出上訴狀，其未敘述理由者並應於提
出上訴狀後十日內向本院補提理由書（應附繕本)。
                                       法院書記官  吳    秋    賢
中    華    民    國      九十      年      五      月 三十一     日
附錄：本判決論罪科刑法條
毒品危害防制條例第八條第二項
轉讓第二級毒品者，處六月以上五年以下有期徒刑，得併科新台幣七十萬元以下罰金
。


司法院資訊處製作；財團法人民間司法改革基金會備份。
